【裁判字號】    95,簡上,1186
【裁判日期】    951229
【裁判案由】    違反動產擔保交易法
【裁判全文】
臺灣高雄地方法院刑事判決            95年度簡上字第1186號
上  訴  人
即  被  告  乙○○
上列上訴人因違反動產擔保交易法案件，不服本院高雄簡易庭民
國95年8 月31日95年度簡字第5464號簡易判決（聲請簡易判決處
刑書案號：95年度偵緝字第2424號），提起上訴，本院判決如下
：
      主  文
上訴駁回。
乙○○緩刑貳年。
      事實及理由
一、本案經本院審理結果，認第一審簡易判決之認事、用法及量
    刑均無不當，應予維持，並引用如附件之第一審簡易判決書
    （含聲請簡易判決處刑書）記載之事實、證據及理由。
二、至被告於本院審理中雖辯稱：伊於偵查中並未表示將車子藏
    在後勁停車場云云；惟查，經本院當庭勘驗95年8 月6 日檢
    察官訊問被告時之偵查光碟，勘驗結果如下：「（問：你車
    子掉了為什麼不報案？）我拿去藏起來啊，藏在…。」、「
    （問：你車子藏起來喔？藏在哪裡？）藏在後勁。」、「（
    問：哪裡？）後勁。」、「（問：你藏在哪裡？）後勁那個
    停車場。」、「（問：什麼停車場？）後勁，後勁那邊那個
    停車場。」、「（問：後勁停車場的附近？還是停車場裡面
    ？）停車場的附近。」，有本院95年11月28日勘驗筆錄1 份
    在卷可據（本院簡上卷第36、37頁參照），是被告於偵查中
    不惟多次提及已將系爭自小客車藏匿，甚且明確供承藏匿之
    位置，足見其上開辯詞顯非實情，尚無足採。
三、原審認被告所犯係違反動產擔保交易法第38條之債務人不法
    遷移標的物罪，而依刑事訴訟法第449 條第1 項前段、第3
    項、第454 條第2 項，動產擔保交易法第38條、刑法第2 條
    第1 項前段、第11條、修正前刑法第41條第1 項前段，罰金
    罰鍰提高標準條例第1 條前段、修正前罰金罰鍰提高標準條
    例第2 條規定，並審酌被告為動產擔保交易之債務人，本應
    依約分期履行債務，卻僅繳納21期款項後，即未按期繳納分
    期款，任意將供擔保之上開車輛遷移，致南山人壽公司追償
    無著受有損害，迄今仍未與南山人壽公司和解，尚有新臺幣
    526,014 元貸款未清償，實屬不該，惟念其犯後坦承犯行，
    態度良好，併參酌動產擔保交易法性質上偏重民事糾葛，道
    德上之可歸責性非高，本質上之惡性較低等一切情狀，量處
    有期徒刑4 月，並諭知易科罰金之折算標準，其認事用法及
    量刑均無不當，應予維持。上訴人即被告上訴意旨以其已與
    告訴人南山人壽公司達成和解，並已匯款新臺幣（下同）10
    萬元及將系爭自小客車返還告訴人，請求給予自新機會等語
    ，為無理由，應予駁回。
四、按犯罪在刑法前開修正施行前，而於施行後裁判，則其緩刑
    之宣告，應適用修正後刑法第74條之規定（最高法院95年第
    8 次刑事庭會議決議參照）；查本件被告於第一審判決後，
    已與告訴人達成和解，並已匯款10萬元及將系爭自小客車返
    還告訴人乙情，業據告訴代理人甲○○於本院審理中陳述明
    確（本院簡上卷第36、53頁參照），並有刑事陳報狀1 紙在
    卷可參（本院簡上卷第40至42頁參照），且告訴代理人亦當
    庭表示不予追究，願意給予被告自新機會等語，而被告未曾
    受有期徒刑以上刑之宣告之事實，亦有臺灣高等法院被告前
    案紀錄表及本院院內索引卡紀錄表各1 份附卷可稽，念其僅
    因一時失慮，偶罹刑典，經此偵審程序及刑之宣告後，當知
    所警惕，信無再犯之虞，是本院因認對其宣告之刑以暫不執
    行為當，併予宣告緩刑2 年，以啟自新。又本院審酌依被告
    之犯罪情節、業與告訴人和解及已返還系爭自小客車並清償
    部分欠款等情，認尚無對所宣告之緩刑附加條件之必要，附
    此敘明。
據上論斷，應依刑事訴訟法第455 條之1 第3 項、第368 條、第
373 條，刑法第74條第1 項第1 款，判決如主文。
本案經檢察官呂乾坤到庭執行職務。
中    華    民    國    95    年    12    月    29    日
                    刑事第四庭    審判長法  官  郭玫利
                                        法  官  陳明呈
                                        法  官  陳振嘉
不得上訴。
以上正本證明與原本無異。
中    華    民    國    95    年    12    月    29    日
                                        書記官  顏宗貝
附錄本判決論罪之法條：
動產擔保交易法第38條
動產擔保交易之債務人，意圖不法之利益，將標的物遷移、出賣
、出質、移轉、抵押或為其他處分，致生損害債權人者，處3年
以下有期徒刑、拘役或科或併科6,000元以下之罰金。


司法院資訊處製作；財團法人民間司法改革基金會備份。
